臺灣臺北地方法院民事裁定　　　　　　 100年度小上字第82號
上　訴　人　石蘭
被上訴人　　韓青鳳
　　　　　　林治祥
上2人共同
訴訟代理人　顏本源律師
上列當事人間損害賠償事件，上訴人對於中華民國100年5月27日
本院臺北簡易庭100年小上字第902號第一審判決提起上訴，本院
裁定如下：
    主  文
上訴駁回。
第二審訴訟費用新臺幣壹仟伍佰元由上訴人負擔。
    理  由
一民事訴訟法第436條之8第1項規定：「關於請求給付金錢或其
  他代替物或有價證券之訴訟，其標的金額或價額在新台幣十萬
  元以下者，適用本章所定之小額程序。」第436條之24第1項規
  定：「對於小額程序之第一審裁判，得上訴或抗告於管轄之地
  方法院，其審判以合議行之。」第2項規定：「對於前項第一
  審裁判之上訴或抗告，非以其違背法令為理由，不得為之。」
  民事訴訟法第436條之25規定：「上訴狀內應記載上訴理由，
  表明下列各款事項︰一、原判決所違背之法令及其具體內容。
  二、依訴訟資料可認為原判決有違背法令之具體事實。」另依
  同法第436條之32第2項準用第468條及第469條第1款至第5款規
  定，判決不適用法規或適用不當者，為違背法令，其中判決有
  同法第469條第1款至第5款情形之一者，為當然違背法令。是
  當事人於小額訴訟程序提起上訴，如依民事訴訟法第468條規
  定，以第一審判決有不適用法規或適用法規不當為理由時，其
  上訴狀或理由書應有具體之指摘，並揭示該法規之條項或其內
  容；若係成文法以外之法則，應揭示該法則之旨趣；倘為司法
  院解釋、或最高法院之判例，則應揭示該判解之字號或其內容
  。如以民事訴訟法第469條第1款至第5款情形為理由時，其上
  訴狀或理由書，應揭示合於該條款之事實。上訴狀或理由書如
  未依此項方法表明者，即難認為已對第一審判決之違背法令有
  具體之指摘，其上訴自難認為合法。又所謂判決違背法令，係
  指原判決有不適用法規或適用不當之情形，若僅係取捨證據、
  認定事實等屬於原審法院職權行使之事項，除有認定違法之情
  形外，應不生違背法令之問題（最高法院28年上字第1515號判
  例意旨參照）。
二本件上訴意旨略以：原審法官只詢問你真的要告他們？要他們
  賠償？全程差不多只15分左右，便叫我們回去等判決，這算不
  算違反程序？欺瞞侮辱百姓無按法律程序算不算違反法令？原
  審只拷貝當初再議狀，認韓青鳳拉扯及撥掉眼鏡為本能抵抗，
  難認有故意毀損之意，有沒有再看上訴人提出之拍照，原審偏
  頗被上訴人算不算違反法律？上訴人遭受新台幣51,700元之損
  害，被上訴人應負賠償責任等語。
三觀諸上訴人於上訴狀所述內容，並未見具體指摘原審判決有何
  不適用法規或適用不當之情形，復未指明所違背之法規、法則
  、司法解釋或最高法院判例，以指出原判決違背何等法令等，
  而僅係就原審之證據取捨及事實認定等職權行使內容，有所爭
  執，依前揭規定意旨及說明，應認上訴人提起本件上訴，未具
  備上訴之合法程式。上訴人之上訴既未合法表明上訴理由，揆
  諸前揭規定意旨說明，其上訴為不合法，應予駁回。
四本件第二審訴訟費用，確定為如主文第2項所示金額。
五據上論結，本件上訴為不合法，依民事訴訟法第436條之32第1
  項、第2項、第444條第1項前段、第95條、第78條、第436條之
  19第1項，裁定如主文。
中    華    民    國     100    年    7   月    29    日
                    民事第一庭審判長法官  朱漢寶
                                    法官  洪文慧
                                    法官  周美雲
以上正本係照原本作成。
本件不得上訴。
中    華    民    國     100    年    7   月    29    日
                                   書記官  詹雪娥